【裁判字號】    90,毒抗,767
【裁判日期】    900928
【裁判案由】    毒品危害防制條例
【裁判全文】
台灣高等法院刑事裁定                              九十年度毒抗字第七六七號
    抗  告  人  甲○○
    即受處分人
右列抗告人因毒品危害防制條例案件案件，不服台灣桃園地方法院中華民國八十九年
八月十八日裁定（八十九年度毒聲字第五三九八號；檢察官聲請案號：臺灣桃園地方
法院檢察署八十九年度聲撤戒一字第四七七號），提起抗告，本院裁定如左：
    主  文
原裁定撤銷。
檢察官之聲請駁回。
    理  由
一、本件檢察官聲請意旨略以：被告即受處分人甲○○前因施用毒品案件，經貴院以
    八十九年度毒聲字第九一六號裁定停止戒治，所餘期間並宣付保護管束，惟受處
    分人竟於保護管束期間，有違反保安處分執行法第七十四條之二第二款、四款規
    定之行為，其違反保護管束應遵守事項情節重大，爰檢附相關執行案卷，依毒品
    危害防制條例第二十二條第二項之規定，聲請撤銷停止戒治，令入戒治處所施以
    強制戒治等語。
二、查檢察官聲請意旨所指抗告人於保護管束期間，有違反保安處分執行法第七十四
    條之二第二款、四款規定之行為，係指抗告人於臺灣基隆地方法院檢察署代執行
    保護管束期間，連續於八十九年六月十四日、同年六月二十八日、同年七月十二
    日、及同年八月二日四次未向觀護人報到接受採尿檢驗，有臺灣基隆地方法院檢
    察署八十九年八月五日基檢革護字第二００一九號函、及臺灣基隆地方法院檢察
    署八十九年度戒執護助字第五０號影印卷內所附之受保護管束人保護管束報到簽
    收卡、臺灣基隆地方法院檢察署告誡函、觀護人執行受保護管束人強制到場（強
    制採驗尿液）報告書、及吸毒販售保護管束人採驗登記卡可按（以上卷證均附於
    臺灣桃園地方法院檢察署八十九年度聲撤戒一字第四七七號卷內）。惟查抗告人
    於該段期間內，係另因違反毒品危害防制條例案件，自八十九年六月十三日至同
    年八月十八日羈押於臺灣基隆看守所，隨後又自同年八月十八日至同年十一月十
    六日因解送上訴至臺灣臺北看守所羈押，有法務部在監在押資料表、及臺灣桃園
    地方法院檢察署八十九年八月十四日桃檢守丙八八戒執二字第三五七號函（原審
    卷第十一頁、第二十頁）可稽，由此可見抗告人之未向觀護人報到接受採尿檢驗
    ，係因另案遭受羈押所致，其本身就未報到部分尚難認有何違反保護管束應遵守
    事項之可言，原審不查，遽依檢察官之聲請，以上開理由將之裁定撤銷停止戒治
    ，自非適法；抗告意旨執以指摘原裁定不當，為有理由，應由本院將原裁定撤銷
    ，併將檢察官之聲請駁回。
三、據上論結，應依刑事訴訟法第四百十三條，裁定如主文。
中      華      民      國    九  十    年      九      月    二十八    日
                              台灣高等法院刑事第二十三庭
                                  審判長法  官 黃  瑞  華
                                        法  官 雷  雯  華
                                        法  官 宋      祺
右正本證明與原本無異。
不得抗告。
                                        書記官 蔡  慧  娟
中      華      民      國    九  十    年      十      月      二      日


司法院資訊處製作；財團法人民間司法改革基金會備份。
